【裁判字號】    88,簡抗,37
【裁判日期】    890120
【裁判案由】    給付健保費等
【裁判全文】
臺灣板橋地方法院民事裁定  八十八年度簡抗字第三十七號
    抗  告  人
    即  被  告  慧聖電子有限公司
    法定代理人  郭宏銘
    相  對  人  中央健康保險局台北分局
    法定代理人  陳逸峰
右抗告人與相對人間因給付健保費事件，對於中華民國八十八年五月十日本院三重簡
易庭裁定（八十八年度重簡字第一四六號）提起抗告，本院裁定如左：
    主        文
抗告駁回。
抗告程序費用由抗告人負擔。
    理        由
一、抗告意旨略以：抗告人遲誤一審上訴期日固有過失，惟抗告人住所係位於臺北縣
    三重市○○路○段二十七號，而本件書狀係送達於臺北縣三重市○○○路一一九
    號，且係由大樓守衛員代收，非抗告人本人收受，為此提起抗告等語。
二、按提起第二審上訴，應於第一審判決送達後二十日之不變期間內為之，提起上訴
    如逾上訴期間者，原第一審法院應以裁定駁回之，民事訴訟法第四百四十條、第
    四百四十二條第一項定有明文；而此項規定，對於簡易訴訟程序事件提起上訴者
    亦準用之，同法第四百三十六條之一第三項亦著有明文。
三、次按對於無訴訟能力人為送達者，應向其法定代理人為之；又送達於應受送達人
    之住居所、事務所或營業所行之，如不獲會晤應受送達人者，得將文書付與有辨
    別事理能力之同居人或受僱人，民事訴訟法第一百二十七條第一項、第一百三十
    六條第一項、第一百三十七條第一項定有明文。故文書若已付與此種同居人或受
    僱人，其效力自應認與交付本人同，至其已否轉交、何時轉交，均非所問。查本
    件第一審判決於民國八十八年二月二十日即送達於抗告人法定代理人郭宏銘位於
    臺北縣三重市○○路○段二十七號之住所，由其兄郭宏裕收受，有卷附送達證書
    及戶籍謄本可稽，且經核該次送達證書上郭宏裕之印文，與抗告人前次在該址收
    受原審調解通知書之印文相符，應非他人冒名偽造，故該次送達應屬合法。則上
    訴期間自送達判決翌日起，並扣除在途期間二日，算至八十八年三月十四日即已
    屆滿，抗告人遲至八十八年三月二十四日始行提起上訴，顯已逾上訴期間，且非
    因天災或其他不應歸責於己之事由所致；矧抗告人以其個人名義提起上訴，於法
    亦有未合。是原審依法裁定駁回抗告人之上訴，於法並無不合。抗告意旨指摘原
    審判決未向抗告人法定代理人之住所送達云云，求予廢棄改判，為無理由，應予
    駁回。
四、依民事訴訟法第四百九十二條第一項、第九十五條、第七十八條，裁定如主文。
中      華      民      國    八十九    年      一      月     二十     日
                                  臺灣板橋地方法院民事第三庭
~B法      官  許月珍
右為正本係照原本作成。                       法   官
如對本裁定抗告須於送達後十日內向本院提出抗告狀。
中      華      民      國    八十九    年      一      月     二十     日
~B法院書記官  吳柏慶


司法院資訊處製作；財團法人民間司法改革基金會備份。
